臺灣南投地方法院民事簡易裁定
110年度埔原簡調字第7號
原      告  桂玉妹  
訴訟代理人  張慶達律師
被      告  桂文同  
            桂志成  
上列當事人間請求確定界址事件，本院裁定如下：
    主  文
本件訴訟標的價額核定為新臺幣167萬8,000元。
原告應於本裁定送達後五日內，補繳裁判費新臺幣1萬6,632元，
逾期不補正，即駁回原告之訴。
    理  由
一、按因財產權而提起民事訴訟，應依民事訴訟法第77條之13、
    第77條之27規定繳納裁判費，此為起訴必備之程式；又訴訟
    標的之價額，由法院核定。核定訴訟標的之價額，以起訴時
    之交易價額為準；無交易價額者，以原告就訴訟標的所有之
    利益為準。法院因核定訴訟標的之價額，得依職權調查證據
    。以一訴主張數項標的者，其價額合併計算之（民事訴訟法
    第77條之1第1、2、3項、第77條之2第1項）。次按民事訴訟
    法第427條第2項第5款所謂因定不動產界線之訴訟，或設置
    界標涉訟者，係指不動產之經界不明，或就經界有爭執而求
    定其界線所在之訴訟而言，此與請求確認某不動產至某界線
    屬於自己所有或不屬於被告所有而涉訟者不同（最高法院10
    0年度台抗字第164號裁定參照）。又原告訴請確定界址，若
    屬對土地所有權並無爭執，僅在請求判定界址，其訴訟標的
    價額不能核定，應依民事訴訟法第77條之12之規定，其標的
    價額視為新臺幣（下同）165萬元。倘涉及土地面積之爭執
    ，即應調查原告就訴訟標的所有之利益究為若干，以核定其
    訴訟標的價額，亦即以兩造有爭執之土地面積價額為準，徵
    收裁判費（民國84年6月司法院第23期司法業務研究有關訴
    請確定界址應如何徵收裁判費之研究結論參照）。
二、本件原告起訴聲明第1項訴請確定界址，係屬對土地所有權
    並無爭執，僅在請求判定界址，其訴訟標的價額不能核定，
    應依民事訴訟法第77條之12之規定，其標的價額視為165萬
    元；另原告起訴聲明第2項係確認原告被告所有坐落南投縣○
    ○鄉○○段00○0000地號土地（下稱系爭土地），如陳報狀附圖
    黃色區域所示，面積約200平方公尺有通行權存在，經查，
    系爭土地於110年1月之公告現值為每平方公尺140元，訴訟
    標的價額應核定為2萬8,000元【計算式：（200㎡×140元/㎡＝2
    萬8,000元】。又原告係以一訴主張數項標的，其訴訟標的
    間並無互相競合或應為選擇之關係，依上開意旨應合併計算
    之。準此，本件第一審訴訟標的價額核定為167 萬8,000元
    （計算式：165萬元+2萬8,000元=167萬8,000元，應繳裁判
    費1萬7,632元，原告僅繳納1,000元，尚欠1萬6,632元，爰
    依第436條第2項、民事訴訟法第249條第1項第6款之規定，
    定期命原告補正，逾期不補正者，即駁回原告之訴。
三、依民事訴訟法第436條第2項、第249條第1項第6款規定，裁
    定如主文。
中　　華　　民　　國　　110 　年　　11　　月　　19　　日
                  埔里簡易庭  法  官　鄭煜霖
以上為正本係照原本作成。
以上為正本係照原本作成。
如不服本裁定關於核定訴訟標的價額部分，應於裁定送達後10日
內向本院提出抗告狀，並繳納抗告費新臺幣1,000 元；其餘關於
命補繳裁判費部分，不得抗告。
中　　華　　民　　國　　110 　年　　11　　月　　19　　日
      　　　　　　　　　　　　書記官  洪妍汝